臺灣臺北地方法院民事小額判決
111年度店小字第277號
原      告  富邦產物保險股份有限公司

法定代理人  羅建明  
                      送達代收人  陳振盛  住臺北市○○區○○街00號0樓
訴訟代理人  莊友仁  
被      告  趙英雄  
訴訟代理人  陳祥鳳  
上列當事人間請求侵權行為損害賠償事件，本院於民國111年3月
18日言詞辯論終結，判決如下：
　　主　　　文
被告應給付原告新臺幣貳萬陸仟陸佰玖拾捌元，及自民國一一一
年一月三日起至清償日止，按週年利率百分之五計算之利息。
訴訟費用新臺幣（減縮部分除外）壹仟元由被告負擔。
本判決得假執行。但被告如以新臺幣貳萬陸仟陸佰玖拾捌元為原
告預供擔保，得免為假執行。
    事實及理由
一、按訴狀送達後，原告不得將原訴變更或追加他訴，但減縮應
    受判決事項之聲明者，不在此限。民事訴訟法第255條第1項
    第3款亦有明文。查，本件原告原請求被告給付原告新臺幣
    （下同）46,250元及利息，嗣於民國111年3月18日言詞辯論
    期日當庭減縮為26,698元及利息，核與前揭規定相符，應予
    准許。
二、原告主張：被告前於109年11月18日23時02分許，騎乘車牌0
    00-000號普通重型機車（下稱A車）沿新北市新店區安康路2
    段往安和路方向行駛，行經新北市新店區安康路2段與安民
    街口處，未遵守前開路口禁止左轉標誌禁制、亦未禮讓直行
    車先行即逕行左轉，適訴外人陳冠哲騎乘伊承保之車牌000-
    0000號普通重型機車（下稱B車）自沿安康路2段往同路3段
    駛至前開路口，兩車因此發生碰撞致B車受損，被告既有前
    述違規情形而為有過失，自應就B車損害負賠償責任。B車經
    送修，修復費用為48,250元（全為零件費用），伊已依約理
    賠B車所有人陳仟翎扣除自負額之46,250元，故依保險法第5
    3條規定取得代位求償權，並經考量零件折舊因素，認為被
    告就B車應賠償26,698元（即計算折舊後之零件費用），爰
    依侵權行為及保險代位之法律關係提起本訴，並聲明：被告
    應給付原告26,698元，及起訴狀繕本送達翌日起至清償日止
    ，按週年利率5%計算之利息。
三、被告則以：伊對肇事責任及修復項目均無意見，惟無法負擔
    賠償金額等語，並聲明：原告之訴駁回。
四、經查，原告上開主張之事實，業據提出新北市政府警察局道
    路交通事故當事人登記聯單、B車行車執照、車損照片、汽
    機車險理賠申請書、鶴山輪業有限公司估價單、統一發票為
    證（本院卷第13至29、89至119頁），並經本院依職權調取
    新北市政府警察局新店分局交通案卷（含A2道路交通事故現
    場圖、調查報告表、談話紀錄表、調查紀錄表、現場照片、
    雙方車損照片）（本院卷第35至56頁）核閱屬實，且被告就
    本件肇事責任及修復項目均未爭執（本院卷第124頁），堪
    信原告之主張為可採。至被告陳稱其無資力負擔修復費用，
    縱屬實情，亦僅為原告之債權得否獲得現實滿足之問題，與
    本件請求成立與否不生影響，併予指明。　
五、從而，原告依侵權行為及保險代位之法律關係，請求被告給
    付26,698元，及自起訴狀繕本送達翌日即111年1月3日（本
    院卷第59頁送達證書，因該翌日為休息日，以次一工作日代
    之）起至清償日止，按週年利率5%計算之利息，為有理由，
    應予准許。
六、本件係依小額程序為被告敗訴之判決，依民事訴訟法第436
    條之20規定，應依職權宣告假執行；並依同法第392條第2項
    規定，依職權為被告如預供擔保，得免為假執行之宣告。
七、本件事證已臻明確，兩造其餘攻擊防禦方法及所提證據，經
    斟酌後認於判決結果不生影響，爰不一一論述，併此敘明。
八、訴訟費用負擔之依據：民事訴訟法第78條。並依職權確定本
    件訴訟費用額為1,000元（即減縮後裁判費）如主文第2項所
    示。
中　　華　　民　　國　　111 　年　　4 　　月　　8 　　日
                  新店簡易庭法  官　林志煌
上正本證明與原本無異。
如不服本判決，應於判決送達後20日內向本庭（231204新北市○○
區○○路0段000號）提出上訴狀（須按他造當事人之人數附繕本）
，並表明上訴理由（上訴理由應表明：一、原判決所違背之法令
及其具體內容。二、依訴訟資料可認為原判決有違背法令之具體
事實），如於本判決宣示後送達前提起上訴者，應於判決送達後
20日內補提上訴理由書（須附繕本），如未於上訴後20日內補提
合法上訴理由書，法院得逕以裁定駁回上訴。
如委任律師提起上訴者，應一併繳納上訴審裁判費。
中　　華　　民　　國　　111 　年　　4 　　月　　8 　　日
                            書記官  陳柏志